臺灣基隆地方法院刑事裁定
110年度聲字第971號
聲  請  人  臺灣基隆地方檢察署檢察官
受  刑  人  羅健鴻



上列受刑人因違反毒品危害防制條例案件，經聲請人聲請假釋中
付保護管束（110年度執聲付字第152號），本院裁定如下：
    主  文
羅健鴻假釋中付保護管束。   
    理  由
一、聲請意旨略以：受刑人羅健鴻因違反毒品危害防制條例案件
    ，經臺灣基隆地方法院於108年12月31日以108年度訴字第63
    0號判決判處 有期徒刑1年6月確定，目前在法務部○○○
　　○○○○執行中，嗣於110年11月23日核准假釋在案，依刑法第9
    3條第2項規定，在假釋中應付保護管束，爰依刑事訴訟法第
    481條第1項規定，聲請裁定付保護管束等語。
二、按刑法第93條第 2項之假釋出獄者，在假釋中付保護管束，
    由檢察官聲請該案犯罪事實最後裁判之法院裁定之，刑事訴
    訟法第481條第1項前段（保安處分之執行）定有明文。
三、經查，受刑人羅健鴻因違反毒品危害防制條例案件，經臺灣
    基隆地方法院於108年12月31日以108年度訴字第630號判決
    判處 有期徒刑1年6月確定，目前在法務部○○○○○○○執行中，
    茲聲請人以受刑人業於110年11月23日經法務部矯正署法矯
    署教字第11001837541號核准假釋，而刑期終結日期原為111
    年3月12日，復依行刑累進處遇條例縮短刑期日數係14日等
    情，亦有法務部矯正署法矯署教字第11001837541號核准假
    釋函、本院108年度訴字第630號刑事判決書、法務部○○○○○○
    ○假釋出獄人交付保護管束名冊及執行案件資料表、臺灣高
    等法院被告即受刑人前案紀錄表各 1件在卷足憑，是受刑人
    經法務部矯正署上開核准假釋在案，惟尚在所餘刑期中無訛
    。綜上，是本院為受刑人上開犯罪事實最後裁判法院，聲請
    人聲請於其假釋中付保護管束，經本院審核上述相關文件，
    並審酌其曾因持有毒品案件，經科刑後，猶未能深切體認施
    用毒品對於自身健康之危害，及早謀求脫離毒品之生活，仍
    為本案共同運輸第四級毒品之犯行，足認其自制力薄弱、反
    省之心不足，顯有使其接受相當刑罰以促其戒絕毒品之必要
    ，惟衡酌被告犯後坦承犯行，尚見悔意之犯罪後態度，暨其
    犯罪之動機、目的、手段等一切情狀，爰認其聲請為正當，
    應予准許，併鼓勵受刑人即時醒悟，日後亦不要再碰觸毒品
    及違法犯紀害自己，若有人欲販賣毒品給自己者，自己宜嚴
    正告知該販賣毒品人欲報警捉之，則無人敢接觸自己，如此
    ，自己可以安心戒絕毒癮，不碰毒品，且乘目前自己還來得
    及回頭，人生只有一次機會而已，凡走過的人生也不會再重
    來過 1次，自己要給自己機會，因為人在的時候，以為來日
    方長什麼都有機會，其實人生是減法，過一日，就少一日，
    多給自己說聲對不起，這些年一直沒學會愛自己！自己需要
    自己疼，不要在心情糟爛差的時候，去施用毒品或違法犯紀
    ，人生之旅有時候，沒有下一次，沒有機會重來，沒有暫停
    繼續；有時候，錯過了現在，就永遠永遠的沒機會了，自己
    用心甘情願的戒毒心，看得起自己，自己不再害自己，好好
    把握自己的未來人生正確方向，不要結交損友，不要再違法
    犯紀，宜親近有德，遠避凶人，惡念不存，行善福報，善惡
    兩途，禍福攸分，一切唯心自召，夫心起於善，善雖未為，
    禍已不存；或心起於惡，惡雖未為，福已不存，因此，正邪
    善惡完全繫在自己這念心之當下抉擇，好的頭腦智慧用在不
    好的地方，是很可惜、遺憾。職是，自己宜改不好宿習勿以
    毒賺錢之慣性、改自己當下一念運輸第四級毒品賺錢之惡念
    心，不要一再想碰毒抉擇硬擠入牢獄的世界，苦了自己，為
    難了別人，自己何必如此害自己呢？因此，自己替自己多存
    一些錢，不要自己多存毒留己身，自己要積極而正向切斷毒
    販找尋自己之線索環境，適時治療自己過去吸毒對自己腦部
    功能失調之神經系統功能病變，亦可調適自己精神人格之違
    常回復正常狀態，且自己要好好想一想，日後自己若重病臥
    床時，為自己給付醫療費用係毒友嗎？為自己付出照顧心力
    無怨無悔者係毒友嗎？毒友係自己生命中之貴人會出錢出力
    無怨無悔日夜照顧重病臥床的自己嗎？誰無怨無悔照顧自己
    ，試問自己有無怨無悔照顧過該人？自己平時又回饋多少給
    這些無怨無悔付出照顧自己的至親貴人？是日已過，命亦隨
    減，自己應反省之，不要存毒在己身，多存平安健康錢，亦
    莫輕吸毒小惡，以為無殃，水滴雖微，漸盈大器，毒癮惡習
    ，歷久不亡，小過不改，積足滅身，且防毒癮慾如防逆水之
    舟，才歇手便向下流，是自己當下一念貪運毒賺錢癮慾之塞
    智為昏、變恩為仇、染潔為污，壞了自己的身心健康，更不
    要在生命盡頭往回看時，來不及救自己，才後悔，為時則晚
    ，試想看看自己日後若死亡時，替自己辦後事的係毒友、損
    友出錢出力嗎？因此，自己善思反省，早日改過從善，就從
    現在當下一念心正善抉擇不碰毒、不違法犯紀之鋤頭耕耘自
    己心田，就不容易繁殖運毒賺錢慾望，只要不自暴自棄的力
    行，自己不殘害自己，一定會有平安收獲，保護自己亦係保
    護大家，則日日平安喜樂，永不嫌晚。
四、依刑事訴訟法第481條第1項前段，刑法第96條但書、第93條
    第2 項，裁定如主文。       
中　　華　　民　　國　　110 　年　　11　　月　　25　　日
 　　　　　　　　 刑事第三庭法　官　施添寶
以上正本證明與原本無異。　                               
對於本件裁定如有不服，應於收受送達後5日內，向本院提出抗
告書狀，敘述抗告之理由，抗告於臺灣高等法院。
中　　華　　民　　國　　110 　年　　11　　月　　25　　日
                            書記官  陳怡文